臺灣高等法院刑事判決　　　　　　　　　　　　　　九十年度上訴字第三七六七號
　　上　訴　人
　　即　被　告　乙○○
　　選任辯護人　陳淑真
右上訴人因違反毒品危害防制條例案件，不服臺灣板橋地方法院，九十年度訴字第八
五九號，中華民國九十年八月二十四日第一審判決（起訴案號：臺灣板橋地方法院檢
察署八十八年度偵字第二二三一四號）提起上訴，本院判決如左：
    主  文
上訴駁回。
乙○○緩刑年。
    事  實
一、乙○○明知甲基安非他命（以下稱安非他命）業經毒品危害防制條例明定列為第
    二級毒品，不得非法轉讓，竟基於轉讓第二級毒品安非他命之概括犯意，於民國
    （下同）八十八年九月間，在其臺北縣樹林市○○街四十六巷五號三樓住處，無
    償提供不詳重量之安非他命予張志堅施用三次。復承前揭概括之犯意，自八十八
    年九月間之某日起至同年十月四日止，亦在上址之住處，無償提供不詳重量之安
    非他命予甲○○施用三次（張志堅、甲○○二人施用安非他命犯行部分，由公訴
    人另案為不起訴處分）。嗣於八十八年十月四日晚間十時十分許，經警在臺北縣
    樹林市○○街四六巷五號三樓，查獲張志堅及甲○○，始循線偵悉上情。
二、案經臺北縣警察局板橋分局報告臺灣板橋地方法院檢察署檢察官偵查起訴。
    理  由
一、訊據上訴人即被告乙○○於矢口否認有右開被訴之轉讓第二級毒品安非他命犯行
    ，於原審辯稱：伊沒有拿安非他命給他們二人吸食，伊常常不在家，也跟甲○○
    不熟，不可能給他安非他命，張志堅所言不實在云云，於本院辯稱：安非他命是
    他們自己拿去吸的，不是伊拿給他們吸的，當時警察是在張志堅的房間搜索到吸
    食器、天秤、分裝袋，張志堅為了脫罪才說扣押之物是伊的，伊當時已回南部三
    、四天並未轉讓安非他命給他們等語。經查：右揭事實業據證人甲○○初於警訊
    時即供陳：伊認識阿堯有一個多月，去找過他三次，每次都見到阿堯及張志堅在
    吸食安非他命，適時他們會分少許供伊吸食，但從未計價等語（偵卷第十三頁正
    、反面），並依警方提供之乙○○口卡指認無訛（偵卷第十四頁），復於檢察官
    偵訊時供承：伊和張志堅不熟，安非他命都是阿堯拿的，乙○○就是阿堯，伊有
    指認口卡片，一共免費伊給大約三、四次，是在樹林市○○街租屋處，時間是在
    今年九月間，未賣安非他命予伊等語（偵查卷第五十三頁背面及第五十四頁正面
    ）。另證人張志堅於檢察官偵訊時亦供認：伊看過二、三次乙○○把安非他命倒
    在吸食器內，甲○○才拿去吸，都在樹林市○○街，安非他命是乙○○免費提供
    給伊的，有二、三次，是在八十八年九月間，在樹林市○○街住處等語（見偵查
    卷第六十二頁正面；第六十五頁正面、背面）。是以被告乙○○如何轉讓安非他
    命予證人甲○○與張志堅二人施用之情節，證人甲○○與張志堅二人上開之供述
    ，互核大致相符，且被告乙○○於原審訊問時，亦自承證人甲○○曾於八十八年
    九月間，在其位於上址住處，拿其所有安非他命吸食時，並未反對亦沒有向其要
    錢，只有一次等語（原審卷第五十六頁），足徵證人甲○○與張志堅二人所為被
    告確有無償轉讓安非他命犯行之證述，核與事實相符而堪以採信，至被告於原審
    既承轉讓一次，於本院又稱人在南部，不免矛盾，應係避就之詞，此部分陳述，
    即無可採。又案件發生時，因事出突然，一般行為人大都未及思考如何勾串卸責
    ，此時之陳述因未經隱瞞掩飾，較與事實相近，而屬可信，此為案重初供之論據
    。查證人張志堅及甲○○於警訊及偵查中對於被告轉讓之行為均已供述明確，及
    至原審，證人張志堅始改稱被告並未轉讓，是與其一起購買云云，惟既經被告否
    認（原審卷第五十六頁），則證人張志堅上開供詞，顯係事後迴護被告之詞，自
    無足採。另證人甲○○於原審調查時亦供稱僅有案發被查獲當天一次而已云云，
    亦屬事後避重就輕之詞，尚無法資為於被告有利之認定。從而被告所辯，應屬飾
    卸刑責之詞，殊無可採。本件事證明確，被告犯行堪以認定，應予依法論科。
二、按安非他命為毒品危害防制條例第二條第二項第二款明定之第二級毒品，故核被
    告乙○○所為，係犯同條例第八條第二項之轉讓第二級毒品罪。被告轉讓前持有
    第二級毒品安非他命之低度行為，為其轉讓之高度行為所吸收，不另論罪。又其
    先後多次之轉讓犯行，時間緊接，方法相同，復觸犯構成犯罪要件相同之罪名，
    顯係基於概括之犯意反覆而為，應依刑法第五十六條連續犯之規定，論以一罪並
    加重其刑。
三、原審以被告罪證明確，適用毒品危害防制條例第八條第二項，刑法第十一條前段
    、第五十六條，併審酌被告前無犯罪科刑之紀錄，有臺灣高等法院檢察署刑案紀
    錄簡覆表乙份在卷可參，及其犯罪之動機、目的、手段、轉讓安非他命之時間及
    次數及犯罪後猶飾詞卸責之態度等一切情狀，量處有期徒刑八月，以示懲儆。其
    認事用法，均無不合，被告上訴意旨以量刑過重指摘原判決不當，為無理由，應
    予駁回。
四、末查，被告前未曾受有期徒刑以上刑之宣告，有本院被告全國前案紀錄表一件在
    卷可稽。且被告為免前愆現於美國工作有正當職業，又在語文學校進修，足認被
    告犯罪後已真摯悔悟，經此偵審程序之教訓，今後必知慎戒而無再犯之虞，有在
    職證明附卷可稽，本院綜核各情認對被告所宣告上開之有期徒刑以暫不執行為適
    當，爰併予宣告緩刑三年，以啟自新。
據上論斷，應依刑事訴訟法第三百六十八條、刑法第七十四條第一款，判決如主文。
本案經檢察官呂光華到庭執行職務。
中      華      民      國    九十一    年      一      月     十六     日
                              臺灣高等法院刑事第十九庭
                                  審判長法  官  許  國  宏
                                        法  官  林  勤  純
                                        法  官  洪  光  燦
右正本證明與原本無異。
如不服本判決應於收受送達後十日內向本院提出上訴書狀，其未敘述上訴之理由者並
得於提起上訴後十日內向本院補提理由書（均須按他造當事人之人數附繕本）。
                                        書記官  陳  玉  嬋
中      華      民      國    九十一    年      一      月     十六     日
附錄：本案論罪科刑法條全文
毒品危害防制條例第八條：
轉讓第一級毒品者，處一年以上七年以下有期徒刑，得併科新台幣一百萬元以下罰金
。
轉讓第二級毒品者，處六月以上五年以下有期徒刑，得併科新台幣七十萬元以下罰金
。
轉讓第三級毒品者，處三年以下有期徒刑，得併科新台幣三十萬元以下罰金。
前三項之未遂犯罰之。
